【裁判字號】    89,交易,236
【裁判日期】    900416
【裁判案由】    過失傷害
【裁判全文】
臺灣臺北地方法院刑事判決                        八十九年度交易字第二三六號
    公  訴  人  臺灣臺北地方法院檢察署檢察官
    被      告  甲○○
右列被告因過失傷害案件，經檢察官聲請以簡易判決處刑( 八十八年度偵字第七一三
一號 )，本院臺北簡易庭受理( 八十八年北交簡字第十七號 )後，認不宜以簡易判決
處刑而移送前來，本院普通庭判決如左：
        主      文
甲○○因過失傷害人，致重傷，處有期徒刑柒月。
        事      實
一、甲○○於八十七年十月六日凌晨一時廿分許( 夜間有照明，天雨 )，飲酒後，明
    知其已經酒醉( 經警檢測其吐氣所含酒精成份高達每公升0.91毫克 )不得駕車，
    猶駕駛一輛車牌DG-6620 號自用小客車，並附載乘客賴政鴻( 坐於右前座，受有
    前額撞傷及手腳多處擦撞傷等傷害，未據告訴 )、王振輝( 坐於後座，受有臉部
    撞傷，未據告訴 )及鍾志軍( 坐於後座，受有雙腳擦撞傷，未據告訴 )三人途經
    臺北市萬華區○○○路、梧州號交岔路口之「華江橋」匝道( 雙向二車道，路段
    中劃有用以分隔對向車道，並雙向禁止超車、跨越或迴轉之「分向限制線」雙黃
    實線 )，駛入匝道欲經由華江橋往臺北縣板橋市方向行駛之際，由於前方車輛擁
    塞，甲○○理應注意在市區道路之行車速度不得超過時速四○公里，且應注意在
    遵行車道內行駛，不得在劃有分向限制線之路段駛入來車之車道內，而依當時雖
    係夜間但有照明、天雨路滑但無缺陷、道路無障礙物等情形觀之，並無足令甲○○有何不能注意之情事，甲○○應注意能注意卻疏未注意，不耐久候，意圖超越
    前車而貿然駕車以時速四○公里以上之行車速度跨越「分向限制線」雙黃實線而
    駛入來車之車道內，以致迎面撞擊對向車道一輛由成年男子乙○○所駕駛並搭載
    乘客丙○○，且疏未注意行車速限而貿然以時速約五○公里左右之行車速度前駛
    之車牌MG-346號營業小客車。丙○○受有顏臉部多處撕裂傷及左上臂穿刺傷等傷
    害；乙○○則受有臉部撕裂傷併皮膚缺損、左眼角膜鞏膜撕裂傷、前房出血及結
    膜撕裂傷( 經送臺北市立和平醫院急救，除立即施行臉部傷口縫合術及植皮術外
    ，並於同年十月十二日施行角膜鞏膜修補術，惟因傷口經過角膜中心部位，雖經
    手術縫合，癒後最佳矯正視力僅有0.3  )以致其左眼一目視能毀敗之重傷害。
二、案經被害人丙○○、乙○○分別訴請臺灣臺北地方法院檢察署檢察官偵查起訴。
         理      由
一、右揭事實，業據被告甲○○自白不諱，核與被害人乙○○、丙○○二人之指訴相
    符，並有其吐氣所含酒精成份每公升0.91毫克之酒精測試表、道路交通事故調查
    報告表、交通事故談話紀錄表、道路交通事故補充資料表及臺北市政府警察局交
    通警察大隊交通事故研判表等件在卷可資佐證。被害人丙○○受有顏臉部多處撕
    裂傷及左上臂穿刺傷等傷害，有臺北市立和平醫院及彰化秀傳紀念醫院診斷證明
    書影本各一紙在卷可稽。被害人乙○○受有臉部撕裂傷併皮膚缺損、左眼角膜鞏
    膜撕裂傷、前房出血及結膜撕裂傷等傷害，經送臺北市立和平醫院急救，除立即
    施行臉部傷口縫合術及植皮術外，並於同年十月十二日施行角膜鞏膜修補術，惟
    因傷口經過角膜中心部位，雖經手術縫合，癒後最佳矯正視力僅有0.3 ，以致其
    左眼一目視能毀敗之重傷害，亦有臺北市立和平醫院診斷證明書影本及八十九年
    十一月廿七日北市和醫病字第八九六○七三八七○○號函各一件在卷可資佐證。
    被告甲○○既自承係領有駕駛執照之人，其就「道路交通安全規則」第一一四條
    第二款「汽車駕駛人飲酒後，其吐氣所含酒精成份超過每公升0.25毫克以上者，
    不得駕車」、第九十條前段「駕駛人駕駛汽車，應遵守道路交通標誌、標線、號
    誌之指示」、第九十三條第一項第一款「在市區道路之行車速度不得超過時速四
    ○公里」、第九十七條第二款「汽車在雙向二車道行駛時，在劃有分向限制線(
    雙黃實線 )之路段，不得駛入來車之車道內」及「道路交通標誌標線號誌設置規
    則」第一百六十五條第一項「分向限制線( 雙黃實線 )用以劃分路面成雙向車道
    ，禁止車輛跨越行駛並不得迴轉」、第一百四十九條第一項第一款第八目「雙黃
    實線，設於路段中，用以分隔對向車道，並雙向禁止超車、跨越或迴轉」等規定
    ，自均應知之甚稔。況依卷附「道路交通事故調查報告表」記載本件事故發生當
    時雖係夜間但有照明、天雨路滑但無缺陷、道路無障礙物等情形觀之，並無任何
    足令被告甲○○有何不能注意之情事，其應注意且能注意卻疏未注意前揭規定以
    致肇事，其就本件交通事故之發生自有過失無疑，惟被害人乙○○超速駕駛該輛
    車牌MG-346號營業小客車亦有疏忽。被告甲○○之過失與被害人丙○○、乙○○
    二人所受前揭傷害間，均有相當因果關係。本件被告甲○○犯罪事證明確，應予
    依法論科。
二、核被告甲○○過失傷害被害人丙○○之行為，係犯刑法第二百八十四條第一項前
    段過失傷害罪。次核被告甲○○過失傷害被害人乙○○所為，則係犯同法條第一
    項後段過失傷害人致重傷罪，公訴人認係犯同法條第一項前段普通過失傷害罪，
    即有未洽，起訴法條應予變更。再查被告甲○○係一個過失行為觸犯前揭二罪，
    應依想像競合之例，從一重論以刑法第二百八十四條第一項後段過失傷害人致重
    傷罪。爰審酌被告甲○○過失程度、造成被害人丙○○、乙○○二人受傷之損害
    、犯罪後態度尚稱良好及迄未與被害人丙○○、乙○○二人達成民事上和解賠償
    損害等一切情狀，量處如主文所示之刑，以示懲儆。
據上論斷，應依刑事訴訟法第四百五十二條，第二百九十九條第一項前段，第三百條
，刑法第二百八十四條第一項前段、後段，第五十五條，罰金罰鍰提高標準條例第一
條前段，判決如主文。
本案經檢察官朱應翔到庭執行職務
中      華      民      國    九    十    年      四      月    十六    日
                          臺灣臺北地方法院交通法庭
                                  法  官  鍾      華
右正本證明與原本無異。
如不服本判決，應於判決送達後十日內向本院提出上訴狀 (應附繕本) ，上訴於
臺灣高等法院。
                                  書記官  黃  繡  琴
中      華      民      國    九    十    年      四      月    十六    日
附錄本案所犯法條全文
刑法第二百八十四條
一因過失傷害人者，處六月以下有期徒刑，拘役或五百元以下罰金。致重傷者，處一
  年以下有期徒刑，拘役或五百元以下罰金。
二從事業務之人，因業務上之過失傷害人者，處一年以下有期徒刑、拘役或一千元以
  下罰金。致重傷者，處三年以下有期徒刑，拘役或二千元以下罰金。


司法院資訊處製作；財團法人民間司法改革基金會備份。
